臺灣嘉義地方法院刑事判決
111年度金訴字第264號
公  訴  人  臺灣嘉義地方檢察署檢察官
被      告  謝汯凱





上列被告因加重詐欺等案件，經檢察官提起公訴（111年度偵字
第6686號），本院依簡式審判程序審理，判決如下：
    主    文
謝汯凱犯如附表所示之罪，各處如附表所示之刑。應執行有期徒
刑1年6月。
未扣案犯罪所得新臺幣85300元沒收，如全部或一部不能沒收或
不宜執行沒收時，追徵其價額。
　　事實及理由
一、犯罪事實：謝汯凱並無販售演唱會門票之真意，竟意圖為自
    己不法之所有，基於以網際網路對公眾散布而詐欺取財、洗
    錢之各別犯意，分別於如附表所示之時間，在不詳地點，透
    過其INSTAGRAM社群軟體所發布販售演唱會門票之訊息，進
    而或透過友人，或透過上開社群軟體，認識呂柏翔、歐沐安
    ，謝汯凱向其等2人佯稱：可販售演唱會門票云云，致其等2
    人陷於錯誤，而依謝汯凱指示，付款至不知情之郭冠廷（所
    涉詐欺罪嫌，業經臺灣臺中地方檢察署檢察官以110年度偵
    字第7255號為不起訴處分確定）所申辦之京城銀行臺中分行
    帳號000000000000號帳戶（下稱本案京城銀行帳戶，付款時
    間、金額等，均如附表所示）。謝汯凱對呂柏翔2人分別詐
    得款項後，再假借朋友要匯錢、其沒有帳戶可使用等理由，
    向郭冠廷借用上開京城銀行帳戶之提款卡，提領詐得贓款並
    花用一空，藉以隱匿詐欺取財所得之去向，且亦未依約交付
    演唱會門票給呂柏翔2人。
二、證據名稱
　㈠被告謝汯凱分別於偵查之供述及本院審理中之自白、證人即
    告訴人呂柏翔、歐沐安分別於警詢中之供述、證人郭冠廷於
    警詢及偵查中之證述，及告訴人歐沐安之本院111年9月21日
    電話記錄。
　㈡本案京城商業銀行帳戶客戶存提紀錄單、存款開戶申請書暨
    開戶留存雙證件影本(臺中地檢偵卷第95-99頁)。
　㈢告訴人呂柏翔匯款、報案資料：
    1.呂柏翔開立兆豐國際商業銀行帳戶存摺封面影本及WebATM
      交易明細資料(臺中地檢偵卷第113-115頁)。
    2.內政部警政署反詐騙諮詢專線紀錄表(臺中地檢偵卷第149
      頁)。
    3.新竹縣政府警察局竹北分局高鐵派出所受理詐騙帳戶通報
      警示簡便格式表、受理各類案件紀錄表(臺中地檢偵卷第1
      51-153頁)。
    4.金融機構聯防機制通報單(臺中地檢偵卷第155頁) 。
    5.通訊軟體對話訊息擷圖(臺中地檢偵卷第199-217頁)。
　㈣告訴人歐沐安匯款、報案資料：
    1.通訊軟體對話紀錄擷圖(臺中地檢偵卷第120頁)。
    2.ATM交易明細表3份(臺中地檢偵卷第121頁)。
    3.內政部警政署反詐騙諮詢專線紀錄表(臺中地檢偵卷第175
      頁)。
    4.高雄市政府警察局左營分局新莊派出所受理詐騙帳戶通報
      警示簡便格式表、受理各類案件紀錄表(臺中地檢偵卷第1
      77-179頁)。
    5.金融機構聯防機制通報單(臺中地檢偵卷第181頁)。
三、刑事訴訟法第273條之1第1項、第299條第1項前段、第310條
    之2、第454條第1項，洗錢防制法第14條第1項，刑法第11條
    前段、第339條之4第1項第3款、第55條前段、第51條第5款
    、第38條之1第1項前段、第3項，刑法施行法第1條之1第1項
    ，判決如主文。
本案經檢察官張建強偵查起訴，由檢察官劉達鴻到庭實行公訴。
中　　華　　民　　國　　111 　年　　9 　　月　　30　　日
                  刑事第五庭      法  官  張志偉
以上正本證明與原本無異。
如不服本判決應於收受判決後20日內向本院提出上訴書狀，並應
敘述具體理由；其未敘述上訴理由者，應於上訴期間屆滿後20日
內向本院補提理由書（均須按他造當事人之人數附繕本）「切勿
逕送上級法院」。告訴人或被害人如對於本判決不服者，應具備
理由請求檢察官上訴，其上訴期間之計算係以檢察官收受判決正
本之日期為準。
中　　華　　民　　國　　111 　年　　10　　月　　5 　　日
                                  書記官  柯凱騰
附錄法條：
中華民國刑法第339條之4第1項
犯第339條詐欺罪而有下列情形之一者，處1年以上7年以下有期
徒刑，得併科1百萬元以下罰金：
一、冒用政府機關或公務員名義犯之。
二、三人以上共同犯之。
三、以廣播電視、電子通訊、網際網路或其他媒體等傳播工具，
    對公眾散布而犯之。
前項之未遂犯罰之。
洗錢防制法第14條第1項
有第二條各款所列洗錢行為者，處7年以下有期徒刑，併科新臺
幣5百萬元以下罰金。
前項之未遂犯罰之。
前二項情形，不得科以超過其特定犯罪所定最重本刑之刑。
附表
編號 被害人 詐騙方式 匯入筆數 匯款時間 匯款金額 (新臺幣) 所犯之罪及所處刑之刑、沒收 1 告訴人呂柏翔 告訴人呂柏翔於109年1月21日由朋友處得知謝汯凱佯稱有販售蔡依林演唱會門票訊息，致呂柏翔陷於錯誤，而依謝汯凱指示匯款至郭冠廷開立京城商業銀行臺中分行000000000000號帳戶，嗣因遲遲未收到演唱會門票，始發覺遭詐騙。 1 109年1月21日14時52分許  58,800元 謝汯凱犯以網際網路對公眾散布詐欺取財罪，處有期徒刑1年4月。未扣案之犯罪所得新臺幣58800元沒收之，於全部或一部不能沒收或不宜執行沒收時，追徵其價額。 2 告訴人歐沐安 告訴人歐沐安於109年2月4日透過上開社群軟體與被告聯繫，購買演唱會門票，與被告互加通訊軟體LINE(ID:hhk1011、暱稱:H)，被告佯稱有販賣演唱會門票，致歐沐安陷於錯誤，而依謝汯凱指示接續匯款至郭冠廷開立京城商業銀行臺中分行000000000000號帳戶，嗣因遲遲未收到演唱會門票，始發覺遭詐騙。 3 109年2月4日 22時49分許  4,500元 謝汯凱犯以網際網路對公眾散布詐欺取財罪，處有期徒刑1年2月。未扣案之犯罪所得新臺幣26500元沒收之，於全部或一部不能沒收或不宜執行沒收時，追徵其價額。     109年2月5日 13時11分許  13,000元      109年2月6日 18時57分許  9,000元